臺灣高等法院刑事判決
109年度上訴字第3485號
上  訴  人  
即  被  告  陳嘉宏



選任辯護人  林彥廷律師
上列上訴人即被告因違反毒品危害防制條例案件，不服臺灣新北
地方法院109年度訴字第397號，中華民國109年7月24日第一審判
決（起訴案號：臺灣新北地方檢察署108年度偵字第8933號），
提起上訴，本院判決如下：
    主    文
原判決關於運輸第三級毒品、販賣第二級毒品罪，暨定應執行刑
部分均撤銷。   
陳嘉宏運輸第三級毒品，累犯，處有期徒刑壹年拾月；又販賣第
二級毒品，累犯，處有期徒刑壹年拾月。應執行有期徒刑貳年陸
月。
扣案之愷他命壹包（含包裝袋，驗餘淨重4.7258公克）、信封袋
壹個、電子磅秤壹臺、分裝袋伍包及IPHONE廠牌行動電話壹具（
含門號0000000000號之SIM卡壹張）均沒收；未扣案之犯罪所得
新臺幣貳仟元沒收，於全部或一部不能沒收或不宜執行沒收時，
追徵其價額。
    犯罪事實
一、陳嘉宏明知甲基安非他命、愷他命及硝甲西泮分別係毒品危
    害防制條例第2條第2項第2款、第3款所管制之第二級毒品、
    第三級毒品，依法均不得販賣、運輸及非法持有，竟分別為
    下列犯行：
  ㈠基於運輸第三級毒品之犯意，於民國107年12月31日5時7分許
    ，在新北市○○區○○路0段000巷00號前，以託運USB之名義，
    將裝有含有第三級毒品愷他命成分之白色晶體1包（毛重4.9
    439公克，取樣0.0030公克鑑驗用罄，驗餘淨重4.7258公克
    ）之信封袋1個，交由不知情駕駛車牌號碼000-0000號租賃
    用小客車駕駛許耀文，託運至新北市○○區○○街00號前，囑其
    交付予真實姓名、年籍均不詳，暱稱「LIN」之人，許耀文
    起運後，因察覺運送物品有異，恐係毒品，隨即駕車駛至新
    北市政府警察局三重分局厚德派出所報警處理，經警將該白
    色晶體1包送驗後確檢出含有愷他命成分，始查知上情。
  ㈡基於販賣第二級毒品甲基安非他命、第三級毒品硝甲西泮以
    營利之犯意，於108年3月9日23時許前某時許，在不詳地點
    ，先持其所所有IPHONE廠牌、門號0000000000號行動電話
　　1具連結網際網路，並登入網路社交通訊軟體「WeChat」（
    微信），與暱稱「吃壞了」之戴盛詠聯繫，雙方約定由陳嘉
    宏以新臺幣（下同）2,000元之代價，販賣含有第二級毒品
    甲基安非他命及第三級毒品硝甲西泮成分之「梅錠」4顆予
    戴盛詠後，陳嘉宏於108年3月9日23時許，在臺北市○○區○○
    街00號前，將實際重量不詳，含有第二級毒品甲基安非他命
    及第三級毒品硝甲西泮成分之「梅錠」4顆交付予戴盛詠，
    戴盛詠則當場交付現金2,000元予陳嘉宏，陳嘉宏即以此方
    式，販賣含有第二級毒品及第三級毒品成分之「梅錠」4顆
    予戴盛詠1次。
    嗣於108年3月14日16時45分許，新北市政府警察局三重分局
    （下稱三重分局）員警持原審法院法官核發之搜索票，前往
    陳嘉宏位在新北市○○區○○街000巷00弄00號5樓住處實施搜索
    ，當場扣得含有第二級毒品甲基安非他命及第三級毒品硝甲
    西泮成分之梅錠3顆及不完整1顆（起訴書誤載為梅錠4 顆，
    陳嘉宏涉犯持有第二級毒品罪部分業經原審論處罪刑確定）
    、陳嘉宏販賣毒品所用之電子磅秤1臺、分裝袋5包及IPHONE
    廠牌行動電話1具（含門號0000000000SIM卡1張）。
二、案經三重分局移送臺灣新北地方檢察署（下稱新北地檢署）
    檢察官偵查起訴。
    理  由
壹、審理範圍：
    原審判決後，上訴人即被告陳嘉宏（下稱被告）對原判決聲
    明不服，並於法定期間提起全部上訴，惟於本院準備程序中
    業已撤回原判決關於持有第二級毒品部分之上訴（見本院卷
    第126、135頁），故本件審理範圍，僅限於原判決關於其運
    輸第三級毒品及販賣第二級、第三級毒品部分，合先敘明。
貳、證據能力方面：
一、按被告以外之人於審判外之陳述，雖不符刑事訴訟法第159
    條之1至第159條之4之規定，然經當事人於審判程序同意作
    為證據，法院審酌該言詞陳述或書面陳述作成時之情況，認
    為適當者，亦得為證據；當事人、代理人或辯護人於法院調
    查證據時，知有刑事訴訟法第159條第1項不得為證據之情形
    ，而未於言詞辯論終結前聲明異議者，視為有前項之同意，
    刑事訴訟法第159條之5定有明文。查，本判決下列認定事實
    所引用之被告以外之人於審判外所為之供述證據資料（包含
    人證與文書等證據），並無證據證明係公務員違背法定程序
    所取得；而檢察官、被告及其辯護人對本院準備程序期日提
    示之卷證，均同意或不爭執其等證據能力（見本院卷第128
    至130頁），且迄至言詞辯論終結前亦未再聲明異議，本案
    證據資料作成時之情況，核無違法取證或其他瑕疵，證明力
    亦無明顯過低之情形，認為以之作為證據為適當，依刑事訴
    訟法第159條之5規定，自均得作為證據。
二、至於非供述證據部分，檢察官、被告及其辯護人於本院準備
    程序期日均同意其等證據能力（見本院卷第128至131頁），
    復均查無違反法定程序取得或其他不得作為證據之情形，且
    經本院於審理期日提示予檢察官、被告及其辯護人而為合法
    調查，應認均有證據能力。
參、實體部分：
一、認定犯罪事實所憑之證據及理由： 
  ㈠上開犯罪事實，業據被告於警詢、偵查、原審及本院審理中
    均坦承不諱（見偵卷二第34至35、125至128、171至173頁；
    原審卷第58、100頁；本院卷第126至128、163至164頁），
    復經證人許耀文於警詢及偵查中證述、證人戴盛詠於偵查中
    證述屬實（見偵卷二第43至47、51至54、121至122、181頁
    ），並有許耀文所駕駛租賃用小客車上行車紀錄器錄影檔案
    翻拍照片、對話譯文、被告與戴盛詠使用WeChat聊天對談內
    容翻拍照片、指認犯罪嫌疑人紀錄表、三重分局扣押筆錄、
    搜索扣押筆錄、扣押物品目錄表、扣押物品清單、扣案物照
    片及原審法院108年聲搜字第353號搜索票等件在卷可稽（見
    偵卷一第31頁；偵卷二第49、55至61、67至73、79、81至86
    、139至141頁；原審卷第47至49頁），且有被告上開IPHONE
    廠牌行動電話1具（含門號0000000000SIM卡1張）、電子磅
    秤1臺、分裝袋5包、梅錠3顆及不完整梅錠1顆扣案可佐，誠
    值採信。又上開扣案之白色晶體1包經送臺北榮民總醫院內
    科部臨床毒物與職業醫學科鑑驗，確檢出含有第三級毒品愷
    他命成分乙節，有臺北榮民總醫院108年2月22日北榮毒鑑字
    第C0000000號毒品成分鑑定書（見偵卷二第65頁）：而扣案
    之被告自承與其販出予戴盛詠成分相同之梅錠3顆及不完整
    梅錠1顆亦經均送臺北榮民總醫院內科部臨床毒物與職業醫
    學科鑑驗，確均檢出含有第二級毒品甲基安非他命及第三級
    毒品硝甲西泮成分等情，亦有臺北榮民總醫院108年5 月31
    日北榮毒鑑字第C0000000號毒品成分鑑定書㈠1紙附卷可查（
    見偵卷二第197頁），足認被告前開任意性自白核與事實相
    符，應堪採信。
　㈡按販賣毒品屬嚴重違法行為，苟遭逮獲，後果嚴重，毒販出
    售毒品時無不小心翼翼，不敢公然為之，且甲基安非他命及
    硝甲西泮等毒品均無公定價格，並可任意分裝或增減其份量
    ，是其各次買賣之價格，當亦各有差異，或隨供需雙方之資
    力、關係之深淺、需求之數量、貨源之充裕與否、販賣者對
    於資金之需求程度，以及政府查緝之態度，進而為各種不同
    之風險評估，而為機動性之調整，是其價格標準，自非一成
    不變，且販賣者從各種「價差」或「量差」或「純度」謀取
    利潤方式，亦有差異，然其所圖利益之非法販賣行為目的，
    則屬相同，並無二致。因之販賣利得，除經被告坦承，或因
    帳冊記載致價量至臻明確外，確實難以究其原委。然按一般
    民眾之普遍認知，毒品價格非低、取得不易，且毒品交易向
    為政府查禁森嚴且重罰不寬貸，衡諸常情，倘非有利可圖，
    殊無必要甘冒持有毒品遭查獲、重罰之極大風險，無端親送
    至交易處所，或於自身住處附近交易毒品，抑或購入大量毒
    品貯藏之理，而平添為警查獲之可能。從而，除確有反證足
    資認定係基於某種非圖利本意之關係外，通常尚難因無法查
    悉其買進、賣出之差價，而諉無營利之意思，或阻卻販賣犯
    行之追訴，致知過坦承者難辭重典，飾詞否認者反得逞僥倖
    ，而失情理之平。查被告為智識正常之人，對於毒品交易向
    為檢警機關嚴予取締之犯罪當知悉甚稔，苟無利可圖，應無
    甘冒被查緝法辦重刑之極大風險為之，且被告先於偵查中供
    稱：伊跟他（按指戴盛詠）收取2,000元，伊賣這4顆梅錠賺
    幾百元，伊跟川普買1顆梅錠是450元等語（見偵卷二第127
    頁），復於原審審理中自承：伊賣這個1顆可以賺100元，總
    共可以賺400元等語（見原審卷第58頁），足見被告販賣前
    開含有第二級毒品甲基安非他命及第三級毒品硝甲西泮成分
    之梅錠予戴盛詠，顯有意從中獲取200元或400元之利潤，是
    被告主觀上具有販賣甲基安非他命及硝甲西泮以營利之意圖
    ，應堪認定。
　㈢綜上，本件被告犯行事證明確，洵堪認定，應予依法論科。
二、論罪：
　㈠按行為後法律有變更者，適用行為時之法律，但行為後之法
    律有利於行為人者，適用最有利於行為人之法律，現行刑法
    第2條第1項定有明文。被告行為後，毒品危害防制條例第4
    條第2項、第3項、第17條第2項之規定業經總統於109年1月1
    5日修正公布，並自同年7月15日生效，其中⒈修正後毒品危
    害防制條例第4條第2項規定「製造、運輸、販賣第二級毒品
    者，處無期徒刑或10年以上有期徒刑，得併科新臺幣1,500
    萬元以下罰金」，而修正前毒品危害防制條例第4條第2項規
    定「製造、運輸、販賣第二級毒品者，處無期徒刑或7年以
    上有期徒刑，得併科新臺幣1,000萬元以下罰金」，修正後
    新法將刑度及罰金分別提高為「無期徒刑或10年以上有期徒
    刑」、「1,500萬元以下」，修正後之新法並非較有利於被
    告，經比較新舊法結果，自以行為時之修正前毒品危害防制
    條例第4條第2項規定有利於被告；⒉修正後毒品危害防制條
    例第4條第3項規定「製造、運輸、販賣第三級毒品者，處7
    年以上有期徒刑，得併科新臺幣1,000萬元以下罰金」，而
    修正前毒品危害防制條例第4條第3規定「製造、運輸、販賣
    第三級毒品者，處7年以上有期徒刑，得併科新臺幣700萬元
    以下罰金」，修正後新法將罰金提高為「1,000萬元以下」
    ，修正後之新法並非較有利於被告，經比較新舊法結果，自
    以行為時之修正前毒品危害防制條例有利於被告；⒊修正後
    毒品危害防制條例第17條第2項規定「犯第四條至第八條之
    罪於偵查及歷次審判中均自白者，減輕其刑」，而修正前毒
    品危害防制條例第17條第2項規定「犯第四條至第八條之罪
    於偵查及審判中均自白者，減輕其刑」，修正後新法規定犯
    毒品危害防制條例第4條至第8條之罪之被告，須於偵查及「
    歷次」審判中均自白，方得依該條規定減輕其刑，相較於修
    正前舊法除偵查中自白外，僅須於審判中曾經自白即可減刑
    之規定而言，自以修正前毒品危害防制條例第17條第2項之
    規定對被告較為有利。經綜合上述比較，以修正前毒品危害
    防制條例有利於被告，自應依刑法第2條第1項前段之
　　規定，適用行為時之修正前毒品危害防制條例第4條第2項、
    第3項、第17條第2項之規定論處。
　㈡查甲基安非他命、愷他命及硝甲西泮分別係毒品危害防制條
    例第2條第2項第2款、第3款所管制之第二級毒品、第三級毒
    品，均不得販賣、運輸及非法持有。又運輸毒品罪祇以所運
    輸之毒品已實施運送為已足，並非以運抵目的地為完成犯罪
    之要件，換言之，區別該罪既遂、未遂之依據，應以已否起
    運為準，既已起運，構成該罪之輸送行為即已完成，不以達
    到目的地為既遂條件。核被告就犯罪事實欄一、㈠所為，係
    犯修正前毒品危害防制條例第4條第3項之運輸第三級毒品罪
    ；就犯罪事實欄一、㈡所為，係犯修正前毒品危害防制條例
    第4條第2項之販賣第二級毒品罪及同條例第4條第3項之販賣
    第三級毒品罪。
　㈢被告販賣第二級毒品甲基安非他命及第三級毒品硝甲西泮前
    持有甲基安非他命之低度行為，為其販賣之高度行為所吸收
    ，不另論罪。
　㈣又被告利用不知情之租賃用小客車駕駛許耀文自新北市○○區○
    ○路0段000巷00號前運輸第三級毒品至新北市○○區○○街00號
    前，為間接正犯。
  ㈤被告就犯罪事實欄一、㈡所為，係以一行為同時觸犯上開販賣
    第二級毒品及第三級毒品2罪，為想像競合犯，應依刑法第5
    5條之規定，從一重之販賣第二級毒品罪論處。
　㈥被告所犯上開運輸第二級毒品及販賣第二級毒品2罪，犯意各
    別，行為互殊，應予分論併罰。
三、刑之加重、減輕：
　㈠依108年2月22日公布之司法院釋字第775號解釋文：「刑法第
    47條第1項規定：『受徒刑之執行完畢，或一部之執行而赦免
    後，5年以內故意再犯有期徒刑以上之罪者，為累犯，加重
    本刑至二分之一。』有關累犯加重本刑部分，不生違反憲法
    一行為不二罰原則之問題。惟其不分情節，基於累犯者有其
    特別惡性及對刑罰反應力薄弱等立法理由，一律加重最低本
    刑，於不符合刑法第59條所定要件之情形下，致生行為人所
    受之刑罰超過其所應負擔罪責之個案，其人身自由因此遭受
    過苛之侵害部分，對人民受憲法第8條保障之人身自由所為
    限制，不符憲法罪刑相當原則，牴觸憲法第23條比例原則。
    於此範圍內，有關機關應自本解釋公布之日起2年內，依本
    解釋意旨修正之。於修正前，為避免發生上述罪刑不相當之
    情形，法院就該個案應依本解釋意旨，裁量是否加重最低本
    刑。」是在該解釋文公布後，本院即應依此就個案裁量是否
    有依刑法第47條第1項規定加重最低本刑之必要。查本案被
    告於102年間因犯轉讓第三級毒品罪，經原審法院以102年度
    易字第505號判決判處有期徒刑4月確定，於103年6月10日易
    科罰金執行完畢，有本院被告前案紀錄表1份在卷可按，其
    於受有期徒刑執行完畢5年內故意再犯本案最重本刑為有期
    徒刑以上之罪，符合刑法第47條第1項累犯之規定，本院審
    酌被告上述轉讓第三級毒品罪之案件，甫於103年6月10日易
    科罰金執行完畢，理應生警惕作用，期待其返回社會後能因
    此自我控管，惟被告竟未生警惕，不知徹底禁絕毒品，復故
    意再犯同為毒品案件之運輸第三級毒品、販賣第二級毒品等
    犯行，足見前罪之徒刑執行成效不彰，被告對刑罰之反應力
    顯然薄弱，爰就被告所犯運輸第三級毒品罪及販賣第二級毒
    品罪，依上開規定除法定本刑為無期徒刑部分，依刑法第65
    條第1項規定不得加重外，各依累犯規定加重其最低本刑。
　㈡按犯毒品危害防制條例第4條至第8條之罪，於偵查及審判中
    均自白者，減輕其刑，修正前毒品危害防制條例第17條第2
    項定有明文。依該規定旨在獎勵犯罪人之悛悔，同時使偵查
    或審判機關易於發現真實，以利毒品查緝，俾收防制毒品危
    害之效；故不論該被告之自白，係出於自動或被動、簡單或
    詳細、一次或多次，並其自白後有無翻異，苟其於偵查及審
    判中均有自白，即應依法減輕其刑。是該條項減刑規定之適
    用，係指偵查及審判中均有自白而言。而所謂自白乃對自己
    之犯罪事實全部或主要部分為肯定供述之意。查被告於警詢
    、偵查、原審及本院均自白上開運輸第三級毒品及販賣第二
    級毒品犯行，爰均依修正前毒品危害防制條例第17條第2項
    規定減輕其刑，並依法先加後減之。
　㈢次按犯毒品危害防制條例第4條至第8條、第10條或第11條之
    罪，供出毒品來源，因而查獲其他正犯或共犯者，減輕或免
    除其刑，毒品危害防制條例第17條第1項定有明文。又所稱
    「供出毒品來源，因而查獲其他正犯或共犯者」，係指犯罪
    行為人供出毒品來源之對向性正犯，或與其具有共同正犯、
    共犯（教唆犯、幫助犯）關係之毒品由來之人的相關資料，
    使調查或偵查犯罪之公務員得據以對之發動調查或偵查程序
    ，並因此而確實查獲其人、其犯行者，即屬之。查被告為
　　警查獲後，於警詢時主動告知員警其毒品來源為余正鴻，嗣
    余正鴻為警循線查緝到案等情，有三重分局109年10月8日新
    北警重刑字第1093814270號函及其檢附該局刑事案件報告書
    、被告調查筆錄、指認犯罪嫌疑人紀錄表及新北地檢署109
    年10月16日新北檢德簡108偵8933字第1090106399號函等件
    在卷可憑（見本院卷第65、79至84、92至97、101、102、11
    9頁），足證本案被告供出毒品來源，因而查獲其他正犯，
    符合毒品危害防制條例第17條第1項之規定，應均予減輕其
    刑，被告此部分均有上開數種減輕其刑事由，應均依刑法第
    70條、第71條第2項規定遞減之。
　㈣又按刑法第59條規定犯罪之情狀可憫恕者，得酌量減輕其刑
    ，其所謂「犯罪之情狀」，與同法第57條規定科刑時應審酌
    之一切情狀，並非有截然不同之領域，於裁判上酌減其刑時
    ，應就犯罪一切情狀（包括第57條所列舉之10款事項），予
    以全盤考量，審酌其犯罪有無可憫恕之事由（即有無特殊之
    原因與環境，在客觀上足以引起一般同情，以及宣告法定低
    度刑，是否猶嫌過重等等），以為判斷。又所謂法定最低度
    刑，固包括法定最低本刑，惟遇有其他法定減輕事由者，則
    指適用該法定減輕事由減輕後之最低度刑而言。倘被告別有
    法定減輕事由者，應先適用法定減輕事由減輕其刑後，猶認
    其犯罪之情狀顯可憫恕，即使科以該減輕後之最低度刑仍嫌
    過重者，始得適用刑法第59條規定酌量減輕其刑（最高法院
    100年度台上字第744號判決意旨參照）。查甲基安非他命、
    愷他命及硝甲西泮分別屬於第二級毒品、第三級毒品，一旦
    成癮即難以根除，並易對其個人、家庭甚至社會秩序造成負
    面影響，而應嚴予禁絕，因之政府近年來為革除毒品之危害
    ，除於相關法令訂定防制及處罰之規定外，並積極查緝毒品
    案件及於各大媒體廣泛宣導反毒，被告行為時均已成年，依
    其智識程度及社會經驗，要難諉為不知，其縱非以此為業之
    藥頭，或中、大盤毒梟，然卻漠視法令規定，恣意運輸第三
    級毒品愷他命及販賣含有第二級毒品甲基安非他命及第三級
    毒品硝甲西泮成分之梅錠予他人施用，危害社會治安，實屬
    不該，其犯罪情狀及手段顯屬可議，難認有何足以引起一般
    同情之特殊原因、環境與情狀，尚無如宣告法定最低度刑（
    經依修正前毒品危害防制條例第17條第2項、毒品危害防制
    條例第17條第1項規定遞減輕後為有期徒刑1年3月），猶嫌
    過重，而情堪憫恕之情形，自無依刑法第59條規定酌量減輕
    其刑之適用餘地，附此敘明。
四、撤銷改判理由：
  ㈠原審以被告犯運輸第三級毒品及販賣第二級毒品犯行均事證
    明確，應予論科，固非無見。惟查：被告於本案查獲後供出
    毒品來源，嗣經檢察官偵查後因而查獲其他正犯余正鴻，業
    經本院認定如前，被告所為顯已該當毒品危害防制條例第17
    條第1項之規定，自應依該條項之規定減輕或免除其刑，原
    判決就此部分未察，未依毒品危害防制條例第17條第1項規
    定減輕其刑，容有未洽。被告執詞提起上訴，指摘原判決此
    部分未減刑為不當，為有理由，自應由本院將該等部分及定
    應執行刑部分均予以撤銷改判。
　㈡爰以行為人之責任為基礎，審酌被告前有轉讓毒品等前科，
    經法院論罪處刑確定，有本院被告前案紀錄表1份在卷可按
    ，素行難認良好，年輕力壯，不思戮力上進，循正當途徑獲
    致財物，明知第二級毒品甲基安非他命及第三級毒品愷他命
    、硝甲西泮均足以戕害人體身心健康，助長社會不良風氣，
    為圖非法獲利，竟無視政府反毒政策及嚴格查禁，販賣第二
    級毒品甲基安非他命及第三級毒品硝甲西泮予他人以牟利，
    並運輸第三級毒品愷他命，非但助長毒品蔓延，戕害他人身
    心健康，亦破壞社會治安，應予非難，惟犯後坦承犯行，態
    度良好，兼衡其犯罪之動機、目的、手段、方法、所運輸第
    三級毒品愷他命、販賣含有第二級毒品甲基安非他命及第三
    級毒品硝甲西泮成分之梅錠之數量均非鉅、智識程度為高職
    肄業〔見被告個人戶籍資料（完整姓名）查詢結果附於原審
    卷第25頁〕、於本院自承入監前曾在搬家公司上班，家中尚
    有幼女須扶養照顧之家庭生活狀況（見本院卷第165頁）等
    一切情狀，分別量處如主文第2項所示之刑，再衡酌其所犯
    上開2罪，均為毒品類型犯罪，罪名、態樣、手段、所侵害
    法益均屬相似，2罪間之責任非難重複程度甚高等情，而為
    整體非難評價後，併依刑法第51條第5款規定定其應執行刑
    如主文第2項所示，以資懲儆。
  ㈢沒收：
　　⒈扣案之第三級毒品愷他命1包，為違禁物，應依刑法第38條
      第1項規定，宣告沒收；而包裝上開第三級毒品愷他命之
      外包裝袋1個，以目前所採行之鑑驗方式，包裝袋內仍會
      殘留微量毒品，而無法將之完全析離，亦應依刑法第38條
      第1項規定與所包裝之上開毒品併予宣告沒收。至於鑑驗
      耗損部分，既已滅失不存在，自無庸併予宣告沒收。
　　⒉查扣案之信封袋1個，係供被告運輸第三級毒品所用之物；
      而扣案之電子磅秤1臺、分裝袋5包及IPHONE廠牌行動電話
      壹具（含門號0000000000號之SIM卡壹張），均係供被告
      販賣第二級毒品所用之物，業據被告於警詢及偵查中供述
      在卷（見偵卷二第17、34、125頁），不問屬於犯罪行為
      人與否，爰均依毒品危害防制條例第19條第1項規定，在
      前開物品所涉之各次犯行之主文項下，分別宣告沒收。
　　⒊又按犯罪所得，屬於犯罪行為人者，沒收之；於全部或一
      部不能沒收或不宜執行沒收時，追徵其價額，刑法第38條
      之1第1項前段、第3項定有明文。查本案被告犯販賣第二
      級毒品罪犯罪所得之現金2,000元雖未扣案，仍應依刑法
      第38條之1第1項、第3項規定宣告沒收，並諭知於全部或
      一部不能沒收或不宜執行沒收時，追徵其價額。
據上論斷，應依刑事訴訟法第369條第1項前段、第364條、第299
條第1項前段，判決如主文。 
本案經檢察官楊唯宏提起公訴，檢察官楊淑芬到庭執行職務。
中　　華　　民　　國　　109 　年　　12　　月　　2 　　日
                  刑事第二十三庭審判長法  官  許永煌
                                      法  官  黃美文
                                      法  官  雷淑雯
以上正本證明與原本無異。
如不服本判決應於收受送達後20日內向本院提出上訴書狀，並應
敘述具體理由；其未敘述上訴理由者，應於上訴期間屆滿後20日
內向本院補提理由書（均須按他造當事人之人數附繕本）「切勿
逕送上級法院」。
                                      書記官  林立柏
中　　華　　民　　國　　109 　年　　12　　月　　4 　　日
　　　附錄：本案論罪科刑法條全文
修正前毒品危害防制條例第4條
製造、運輸、販賣第一級毒品者，處死刑或無期徒刑；處無期徒
刑者，得併科新臺幣2千萬元以下罰金。
製造、運輸、販賣第二級毒品者，處無期徒刑或7年以上有期徒
刑，得併科新臺幣1千萬元以下罰金。
製造、運輸、販賣第三級毒品者，處7年以上有期徒刑，得併科
新臺幣7百萬元以下罰金。
製造、運輸、販賣第四級毒品者，處5年以上12年以下有期徒刑
，得併科新臺幣3百萬元以下罰金。
製造、運輸、販賣專供製造或施用毒品之器具者，處1年以上7年
以下有期徒刑，得併科新臺幣1百萬元以下罰金。
前5項之未遂犯罰之。